臺灣臺北地方法院交通事件裁定　　　　100年度交聲字第100號
原處分機關　臺北市交通事件裁決所
異　議　人
即受處分人　歐建諒
上列異議人即受處分人因違反道路交通管理處罰條例事件，對於
臺北市交通事件裁決所民國100 年1 月21日所為之處分（原處分
案號：北市裁罰字第裁22-AS0000000號）聲明異議，本院裁定如
下：
    主  文
異議駁回。
    理  由
一、按汽車臨時停車時，交岔路口、公共汽車招呼站10公尺內、
    消防栓、消防車出入口5 公尺內不得臨時停車，道路交通安
    全規則第111 條第1 項第2 款定有明文。次按汽車駕駛人停
    車時，在禁止臨時停車處所停車者，處新臺幣（下同）600
    元以上1,200 元以下罰鍰，道路交通管理處罰條例第56條第
    1 項第1 款亦定有明文。
二、原處分意旨略以：本件異議人即異議人歐建諒所有之車牌號
    碼961-CA號營業用小客車，於民國99年11月24日晚間7 時30
    分許，停放在臺北市○○路○段251 巷3 弄口，因有「在交
    叉路口10公尺內停車」之違規行為，經臺北市政府警察局文
    山第二分局員警拍照採證後逕行掣單舉發，異議人不服提出
    申訴，經原處分機關即臺北市交通事件裁決所函請原舉發機
    關調查結果，仍認異議人有前揭違規行為，爰依道路交通管
    理處罰條例第56條第1 項第1 款，違反道路交通管理事件統
    一裁罰基準及處理細則第41條、第43條、第44條及第67條等
    規定，裁罰異議人罰緩900 元等語。
三、聲明異議意旨略以：異議人於收到罰單後，旋即洽詢文山二
    分局興隆派出所員警，員警表示99年11月24日因有民眾檢舉
    有車輛停放在巷弄口10公尺之違規停車，便派員前往處理，
    惟異議人在此地居住20幾年，該處巷口長久以來即有供住戶
    停車之習慣，況且只是社區巷道，非主要道路，也沒有妨礙
    交通；況此已為附近住戶之習慣行為，如要變動也應有預警
    標示，然而分局小隊長竟回覆因經費不足才沒有劃線，此已
    使異議人困惑不解，且該路段是於100 年1 月6 日才劃以紅
    線，豈有處罰在先，而後補行標線，陷人於不義，為此，爰
    聲明異議等語。
四、經查：
  (一)本件異議人所有之車牌號碼961-CA號營業用小客車，於99年
    11月24日晚間7 時30分許，停放在臺北市○○路○段251 巷
    3 弄口，經員警以異議人在交岔路口10公尺內之禁止臨時停
    車處違規停車，違反道路交通管理處罰條例第56條第1 項第
    1 款規定，依法拍照採證掣單舉發，異議人不服提出申訴，
    經原處分機關即臺北市交通事件裁決所函請原舉發機關調查
    結果，仍認異議人有前揭違規行為，屬「在禁止臨時停車處
    所停車」，依道路交通管理處罰條例第56條第1 項第1 款規
    定，裁處罰鍰900 元，異議人收受該裁決書，並於法定期間
    內聲明異議等情，有99年12月2 日臺北市政府警察局舉發違
    反道路交通管理事件通知單及舉發照片2 張、100 年1 月21
    日臺北市交通事件裁決所北市裁罰字第裁22-AS0000000號違
    反道路交通管理事件裁決書各乙份及送達證書在卷可稽（見
    本院卷第7 至9 頁）。
  (二)異議人之上開車輛於前揭時間停放在臺北市○○路○ 段251
    巷3 弄交岔路口10公尺以內之違規事實，為異議人所是認，
    並有員警舉發時之採證照片2 張、臺北市政府警察局100 年
    2 月22日北市警文二交字第10030120000 號函文暨所附現場
    圖、現場實地丈量照片5 張、採證照片3 張、現場街道照片
    3 張等在卷可參（見本院卷第7 頁、第16至21頁、第22至23
    頁）在卷可稽，故異議人所有之車牌號碼961-CA號營業用小
    客車，確於上開時間，在興隆路一段251 巷3 弄之交岔路口
    10公尺內之禁止臨時停車處所停車，洵堪認定。
  (三)異議人雖辯稱：該路段於其停車當時並未繪製紅線，該紅線
    是於100 年1 月6 日補劃，且該交叉路口僅是社區巷道，非
    主要道路，其停放車輛並沒有妨礙交通云云，然本件舉發地
    點於舉發時雖未劃設禁止臨時停車紅色實線，惟在交岔路口
    10公尺內臨時停車或停車，均會妨礙轉彎車輛駕駛人之視線
    與判斷而易生交通事故，是上開禁止在交叉路口10公尺內臨
    時停車之規定，乃法律明示禁止停車之方式，本不待主管機
    關劃設或設置標線、標誌，倘於交岔路口10公尺內，劃設有
    禁止臨時停車標線、標誌，無非是加重提醒、督促駕駛人注
    意（臺灣高等法院96年度交抗字第751 號、99年交抗字第18
    35號裁定意旨參照），故駕駛人要難逕以該交岔路口10公尺
    內並未設有禁止臨時停車之標線或標誌，而謂該處非法律所
    定禁止停車之處所。又在交叉路口10公尺內臨時停車之處罰
    ，係因駕駛人將車輛停放於在交叉路口10公尺內之車道上，
    易生車輛往來危險並造成合法用路權人之不便，是以駕駛人
    有在交叉路口10公尺內臨時停車之違規行為即應受罰，不以
    事實上造成危害為必要，亦不限於狹隘或單行之路面，或該
    道路之交通流量大或小，或以其個案之特殊狀況而得免罰，
    異議人既考領有汽車駕駛執照，且為專業之計程車駕駛人，
    對於前揭道路交通安全規則、道路交通管理處罰條例之規定
    自應知之甚詳，其竟仍無視上開規定將前揭車輛停放於「交
    岔路口10公尺內」，自應依法處罰。至該路段事後所劃設之
    禁止臨時停車紅線，無非加重提醒、督促駕駛人注意，已如
    前述，並非表示未劃設紅線之前即屬合法之停車位置。
  (四)至異議人另辯稱：長時間以來，附近住戶均習慣將車輛停放
    於該處云云。惟查，汽車在交叉路口10公尺內不得臨時停車
    ，又禁止臨時停車處所不得停車，為道路交通安全規則第11
    1 條第1 項第2 款、第112 第1 項第1 款所明訂。異議人所
    指附近民眾停車習慣縱認屬實，乃其餘民眾是否同有違規之
    情而已，又該處既屬禁止臨時停車處所，即使有他人違規停
    車，異議人亦不得據此主張自身之違規行為為合法，而解免
    違規之責。從而，異議人前揭所辯，均非可採，本件事證明
    確，本件異議人違規行為堪以認定，應依法裁罰。
五、綜上所述，異議人確有於交岔路口10公尺內違規停車之情事
    ，至為明確。原處分機關依道路交通管理處罰條例第56條第
    1 項第1 款規定，及道路交通管理事件統一裁罰基準表，處
    異議人罰鍰900 元，核屬有據，是異議人本件聲明異議，為
    無理由，應予駁回。
六、據上論斷，應依道路交通事件處理辦法第18條，裁定如主文
    。
中    華    民    國    100     年    3   月    21    日
                  交通法庭    法  官  林佑珊
上正本證明與原本無異。
如不服本裁定，應於裁定送達後5日內向本院提出抗告狀。
                              書記官  陳宏璋
中    華    民    國   100    年    3     月    22    日